it: Tipo di cappellino: Tappo remoto (collegato con tubo); A vite; A scatto (a pressione); Twist-lock (a baionetta); Altro
ja: キャップタイプ: リモートキャップ (ホース接続); ねじ込み式; スナップオン (圧入式); ツイストロック (バイオネット); その他
da: Dækseltype: Eksternt dæksel (slangetilsluttet); Skruemonteret; Klikmonteret (press-fit); Drej og lås (bajonet); Andet
nl: Type dop: Dop op afstand (met slang verbonden); Schroef; Snap-on (press-fit); Draaisluiting (bajonet); Overige
ru: Тип крышки: Выносная крышка (подключение шлангом); Навинчивающаяся; Защелкивающаяся (прессовая посадка); Поворотная фиксация (байонетная); Другое
de: Kappenart: Abgesetzter Deckel (mit Schlauchanschluss); Schraubverschluss; Schnappverschluss (Presspassung); Drehverschluss (Bajonett); Sonstige
tr: Kapak tipi: Uzak kapak (hortum bağlantılı); Vidalı; Geçmeli (sıkı geçme); Döndürerek kilitlemeli (bayonet); Diğer
fr: Type de bouchon: Bouchon déporté (raccordé par tuyau); À visser; À clipser (ajustement par pression); À verrouillage rotatif (baïonnette); Autre
el: Τύπος καπακιού: Απομακρυσμένο καπάκι (με σύνδεση σωλήνα); Βιδωτό; Κουμπωτό (πρεσαριστό); Περιστροφικής ασφάλισης (μπαγιονέτ); Άλλο
pt-BR: Tipo de tampa: Tampa remota (conectada por mangueira); De rosquear; De encaixe (sob pressão); De torção (baioneta); Outro
nb: Hettetype: Eksternt lokk (slangetilkoblet); Skrulokk; Trykk-på (presspasning); Vrilås (bajonett); Annet
en: Cap type: Remote cap (hose-connected); Screw-on; Snap-on (press-fit); Twist-lock (bayonet); Other
fi: Korkin tyyppi: Etäkorkki (letkuliitäntä); Kierrettävä; Napsautettava (puristussovite); Kiertolukittava (bajonetti); Muu
lt-LT: Dangtelio tipas: Nuotolinis dangtelis (su žarna); Užsukamas; Užspaudžiamas (įspaudžiamas); Pasukamas užraktas (bajonetinis); Kita
sl-SI: Vrsta kapice: Oddaljen pokrov (povezan s cevjo); Navojni; Pritrditev na klik (na pritisk); Bajonetni zaklep; Drugo
bg-BG: Вид на шапката: Изнесена капачка (свързана с маркуч); На винт; С клипс (притискане); Свързване със завъртане (байонет); Друго
vi: Loại nắp: Nắp từ xa (kết nối bằng ống); Dạng vặn; Dạng kẹp (lắp nén); Khóa xoắn (ngàm bayonet); Khác
zh-CN: 盖子类型: 远置盖（连接软管）; 螺口式; 卡扣式（压接）; 扭锁式（卡口）; 其他
pl: Rodzaj czapki: Korek zdalny (na wężu); Wkręcany; Wciskany; Zamek obrotowy (bagnetowy); Inne
pt-PT: Tipo de tampa: Tampa remota (ligada por mangueira); De enroscar; De encaixe (pressão); Fecho rotativo (baioneta); Outro
th: ประเภทฝาปิด: ฝาแบบแยกส่วน (ต่อท่อ); แบบเกลียว; แบบกดปิด (สวมอัด); แบบบิดล็อก (เขี้ยวล็อก); อื่นๆ
sv: Typ av keps: Fjärrlock (slanganslutet); Skruvlock; Snäpplock (tryckpassning); Vridlås (bajonett); Annat
es: Tipo de cabina: Tapa remota (conectada por manguera); De rosca; A presión; Cierre giratorio (bayoneta); Otro
hu: Kupak típusa: Különálló kupak (tömlőhöz csatlakozó); Felcsavarható; Bepattintható (sajtolt); Elfordítós (bajonettzáras); Egyéb
zh-TW: 帽子類型: 遠端蓋 (連接軟管); 旋入式; 扣入式 (壓入配合); 旋鎖式 (卡口); 其他
hr-HR: Vrsta čepa: Daljinski poklopac (spojen crijevom); Na navoj; Na pritisak (press-fit); Zakretna brava (bajunet); Ostalo
sk-SK: Typ viečka: Oddelený uzáver (pripojený hadicou); Skrutkovací; Nacvakávací (zalisovaný); Otočný (bajonet); Iný
cs: Typ uzávěru: Vzdálený uzávěr (připojený hadicí); Šroubovací; Nacvakávací (nalisované); Otočný zámek (bajonetový); Jiné
ro-RO: Tipul de capac: Capac la distanță (conectat prin furtun); Înfiletat; Prindere rapidă (prin presare); Închidere prin răsucire (baionetă); Altele
ko: 캡 유형: 원격 캡(호스 연결형); 나사식; 스냅 온(프레스 핏); 트위스트락(베이오넷); 기타